臺灣板橋地方法院刑事判決　　　　　　　　　　　　九十一年度易字第一二七二號
　　公　訴　人　臺灣板橋地方法院檢察署檢察官
　　被　　　告　甲○○
右列被告因傷害案件，經檢察官提起公訴（九十一年度偵字第四四五一號），本院判
決如左：
    主  文
甲○○傷害人之身體，累犯，處拘役伍拾日，如易科罰金，以參佰元折算壹日。
扣案之鐵鎚乙支沒收之。
    事  實
一、甲○○曾因違反麻醉藥品管理條例案件，於民國八十四年十一月二十九日，經臺
    灣臺北地方法院以八十四年度訴字第二二九八號判處有期徒刑六月確定。嗣於八
    十五年十二月二十七日易科罰金執行完畢。仍不知悔改，其於九十年八月十一日
    二十二時四十分許，在臺北縣樹林市鎮十八號「好樂迪ＫＴＶ」騎樓下販售
    香腸予不特定之人，見前往上開「好樂迪ＫＴＶ」消費之顧客將機車停放在車庫
    前致其他顧客無法自由出入，遂將右揭機車二輛牽至臺北縣樹林市鎮十八號
    「好樂迪ＫＴＶ」前，惟同在該「好樂迪ＫＴＶ」前販售香腸予不特定人之乙○
    ○認甲○○係故意將前開機車二輛停放於其販售香腸攤位之二側致其無法營業，
    乃與甲○○發生口角，甲○○竟心生不快，基於傷害之犯意，持己有之鐵鎚乙支
    ，接續毆打乙○○頭部、肩部、背部、腰部等處數下，致乙○○受有頭部外傷併
    頭皮三乘一公分之裂傷、左肩、背、腰多處挫打瘀傷等傷害。
二、案經被害人乙○○訴由臺北縣政府警察局樹林分局移送臺灣板橋地方法院檢察署
    檢察官偵查起訴。
    理  由
一、訊據被告甲○○就於九十年八月十一日二十二時四十分許，在臺北縣樹林市○鎮
    街十八號「好樂迪ＫＴＶ」騎樓下販售香腸予不特定之人，見前往上開「好樂迪
    ＫＴＶ」消費之顧客將機車停放在車庫前致其他顧客無法自由出入，遂將右揭機
    車二輛牽至臺北縣樹林市鎮十八號「好樂迪ＫＴＶ」前，惟同在該「好樂迪
    ＫＴＶ」前販售香腸予不特定人之告訴人乙○○認其係故意將前開機車二輛停放
    於告訴人販售香腸攤位之二側致告訴人無法營業，二人遂發生口角，進而扭打，
    致告訴人受有頭部外傷併頭皮三乘一公分之裂傷、左肩、背、腰多處挫打瘀傷等
    傷害等情固直承不諱，惟矢口否認有何持鐵鎚傷害告訴人之犯行，並辯稱：伊與
    告訴人扭打時，手中之鐵鎚不小心碰到告訴人，如伊有意以鐵鎚傷害告訴人，告
    訴人之頭部及骨頭早已斷裂云云。惟查：右揭犯罪事實，業據告訴人於警訊、偵
    查及本院調查中指訴：九十年八月十一日二十二時四十分許，伊在臺北縣樹林市鎮十八號「好樂迪ＫＴＶ」前賣香腸，被告在騎樓下賣香腸，後被告牽二部
    機車圍住伊攤子不讓伊營業，伊與被告即發生口角，被告即持其所有之鐵鎚敲打
    伊頭部一下，伊身上之瘀傷亦係被告以鐵鎚敲擊造成，當時伊並未與被告發生扭
    打等語明確（詳偵查卷宗第九頁反面、第十九頁反面、本院九十一年五月二十一
    日審判筆錄）。而告訴人受有頭部外傷併頭皮三乘一公分之裂傷、左肩、背、腰
    多處挫打瘀傷等傷害，復有仁愛醫院出具之診斷證明書乙紙在卷可稽（附於偵查
    卷宗第十一頁），倘被告非以鐵鎚毆打告訴人，何以告訴人受有裂傷、挫打瘀傷
    之傷害？末被告亦自承與告訴人發生扭打時，手中確係持己有之鐵鎚乙支，被告
    復無法供稱如何不小心致手持之鐵鎚碰觸告訴人頭部（詳本院九十一年五月二十
    一日審判筆錄），足認告訴人指述應非子虛而堪以採信。此外復有鐵鎚乙支及照
    片二幀附卷足憑（附於偵查卷宗第十三頁），綜上，被告所辯顯係諉責之詞，不
    足採信。本件事證明確，被告犯行洵堪認定。應依法論科。
二、核被告甲○○所為，係犯刑法第二百七十七條第一項之傷害罪。又被告曾因違反
    麻醉藥品管理條例案件，於八十四年十一月二十九日，經臺灣臺北地方法院以八
    十四年度訴字第二二九八號判處有期徒刑六月確定。嗣於八十五年十二月二十七
    日易科罰金執行完畢，有臺灣高等法院檢察署刑案紀錄簡覆表乙紙在卷可按，其
    於受有期徒刑執行完畢後，五年以內再犯有期徒刑以上刑之本罪，為累犯，應依
    刑法第四十七條之規定加重其刑。爰審酌被告有如事實欄所載之素行，否認犯行
    之犯後態度，且未與告訴人達成和解賠償其損失，兼衡告訴人所受之傷勢，被告
    持鐵鎚傷害告訴人之犯罪手段，併被告之品行、生活狀況、智識程度等一切情狀
    ，量處如主文所示之刑，並諭知易科罰金之折算標準，以示懲儆。至扣案之鐵鎚
    乙支係被告所有，業據被告供承在卷，並係被告持以傷害告訴人所用之物，復據
    告訴人指述甚詳（均詳本院九十一年五月二十一日審判筆錄），則該鐵鎚乙支顯
    係被告所有供本件犯罪所用之物，併依刑法第三十八條第一項第二款之規定宣告
    沒收之。
據上論斷，應依刑事訴訟法第二百九十九條第一項前段，刑法第二百七十七條第一項
、第四十七條、第四十一條第一項前段、第三十八條第一項第二款，罰金罰鍰提高標
準條例第一條前段、第二條，判決如主文。
本案經檢察官呂永魁到庭執行職務。
中      華      民      國      九十一      年    五    月    三十    日
      臺灣板橋地方法院刑事第四庭
                                          法  官  游  秀  雯
右正本證明與原本無異。
如不服本判決，應於判決送達後十日內，向本院提出上訴狀。
                                          書記官  張  玉  如
中      華      民      國      九十一      年    六    月     三       日
附錄本案論罪科刑法條全文：
刑法第二百七十七條
傷害人之身體或健康者，處三年以下有期徒刑、拘役或一千元以下罰金。
犯前項之罪因而致人於死者，處無期徒刑或七年以上有期徒刑；致重傷者，處三年以
上十年以下有期徒刑。
